【裁判字號】    91,訴緝,104
【裁判日期】    920311
【裁判案由】    偽造文書等
【裁判全文】
臺灣桃園地方法院刑事判決                        九十一年度訴緝字第一四號
    公訴人  臺灣桃園地方法院檢察署檢察官
    被  告  戊○○
右列被告因偽造文書等案件，經檢察官提起公訴（八十九年度偵字第六一一五號），
本院判決如左：
    主  文
戊○○連續行使偽造私文書，足以生損害於他人，處有期徒刑陸月，如易科罰金以參
佰元折算壹日，偽造壬○○名義之印章貳枚、信達印刷電路股份有限公司及乙○○名
義之印章各壹枚、八十六年九月讓渡書壹紙上所偽造信達印刷電路股份有限公司及乙○○之署名各壹枚、八十六年十二月二十四日讓渡書貳紙上所偽造壬○○之印文各壹
枚、八十七年八月五日、八月十日、十一月十八日讓渡書各壹紙上所偽造信達印刷電
路股份有限公司及乙○○之印文各壹枚均沒收。
    事  實
一、戊○○明知其所任職信達國際科技股份有限公司（設新竹縣湖口鄉新竹工業區○○○路一號，代表人乙○○，原名為信達印刷電路股份有限公司，下稱信達公司
    ）之同事壬○○於民國（下同）八十六年九月初所委託其代為出賣之信達公司股
    票認股權證（起訴書誤載為股票）計一萬二千股，已於同年九月底，在桃園縣境
    內，以每股新台幣（下同）二十三元之價格（總價二十七萬六千元），全數出賣
    予莊鴻鵬（起訴書誤載為昂得企業公司，惟因信達公司約定員工持股需三年以上
    ，故至八十九年二月十四日壬○○始行辦理上開股票之繳稅過戶手續）所有，竟
    基於行使偽造私文書及意圖為自己不法所有之概括犯意，未經信達公司及乙○○
    之同意，在壬○○所簽立出賣上開股票認股權證一萬二千股之讓渡書上，偽造信
    達公司及乙○○之署名各乙枚，再盜用信達公司供出口用之公司大小章各乙枚，
    而偽造信達公司及乙○○名義之上開讓渡書之私文書乙紙，再持以交付莊鴻鵬，
    以為行使，足以生損害於莊鴻鵬、信達公司及乙○○等人。戊○○復明知壬○○
    上開股票認股權證已全數出賣，竟將壬○○上開同一股票認股權證中之三千股及
    六千股，再於八十六年十二月二十四日，在桃園縣境內，各以每股二十元（總價
    六萬元）及二十二元（總價十三萬二千元）之價格，重覆出賣予不知情之丙○○
    及甲○○之不實詐術，致丙○○及甲○○二人均信以為真，並因之陷於錯誤，而
    各交付上開六萬元及十三萬二千元之價款予戊○○收受。戊○○嗣為取信於丙○○及甲○○二人，復先後偽造壬○○名義之印章各乙枚，再先後持以在其所簽立
    於八十六年十二月二十四日出賣上開股票認股權證各三千股及六千股之讓渡書上
    偽造壬○○之印文各乙枚，再盜用信達公司上開供出口用之大小章各乙枚，而偽
    造壬○○、信達公司及乙○○名義之上開讓渡書之私文書計二紙（戊○○個人在
    上開讓渡書上則自立為「見證人」地位），再分別持以交付丙○○及甲○○二人
    ，以為行使，均足以生損害於丙○○、甲○○、壬○○、信達公司及乙○○等人
    。
二、戊○○於八十六年間亦因信達公司現金增資而認購信達公司之股票計一萬九千股
    ，惟其於八十七年一月及二月間，並無真正出賣上開股票之真意（按戊○○前於
    八十六年十一月二十四日即有藉出賣信達公司股票，而詐欺丙○○及甲○○二人
    上開財物之行為，如事實一、後段所述），竟基於上開同一行使偽造私文書及意
    圖為自己不法所有之概括犯意，先後於八十七年一月十日及二月十日，在桃園縣
    境內，均假意以每股十八點五元之價格（總價各九萬二千五百元），各出賣上開
    股票認股權證中之五千股予子○○及丁○○二人，致子○○及丁○○二人均信以
    為真，並因之陷於錯誤，而各交付上開各九萬二千五百元之款項予戊○○收受。
    戊○○嗣為取信於子○○及丁○○二人，復未經信達公司及乙○○之同意，先後
    在其所簽立於八十七年一月十日、二月十日出賣上開股票各五千股之讓渡書上，
    盜用信達公司上開供出口用之大小章各乙枚，而偽造信達公司及乙○○名義之上
    開讓渡書之私文書計二紙，再持以交付子○○及丁○○二人，以為行使，均足以
    生損害於子○○、丁○○、信達公司及乙○○等人。戊○○明知其後於八十七年
    三月七日，即以每股十九元之價格（總價三十六萬一千元），將上開全數股票出
    賣予己○○（惟係由其母癸○○出面接洽處理），並辦理繳稅過戶手續完畢，其
    手中再無信達公司之股票，竟先後於八十七年二月十七日及十一月十八日，在桃
    園縣境內，均假意以每股十八點五元之價格，再出賣信達公司股票各八千股及二
    千股予不知情之癸○○（惟係以己○○名義簽約）；另先後於八十七年八月五日
    及十日（起訴書誤載為一日），亦假意出賣信達公司股票各三千股及五千股予不
    知情之庚○○之不實詐術，致癸○○及庚○○二人均信以為真，並因之陷於錯誤
    ，而先後各交付十四萬八千元、三萬七千元（合計十八萬五千元）及五萬五千五
    百元、九萬二千五百元（合計十四萬八千元）之價款予戊○○收受。戊○○嗣為
    取信於癸○○及庚○○二人，在其所簽立於八十七年二月十七日出賣上開股票八
    千股之讓渡書二紙（按癸○○於八十七年二月十七日所購入上開八千股股票，係
    分立為五千股及三千股之讓渡書各乙紙）上，盜用信達公司上開供出口用之大小
    章各乙枚，而偽造信達公司及乙○○名義之上開讓渡書之私文書計二紙，並持以
    交付癸○○，以為行使，均足以生損害於癸○○、信達公司及乙○○等人；後戊○○於八十七年二月十六日辭去信達公司之工作後，即另偽造信達印刷電路股份
    有限公司及乙○○名義之印章各乙枚，並先後持以在其所簽立於八十七年八月五
    日、八月十日及十一月十八日出賣上開股票各三千股、五千股及二千股之讓渡書
    上偽造信達公司及乙○○之印文各乙枚，而偽造信達公司及乙○○名義之上開讓
    渡書之私文書計三紙，再分別持以交付庚○○及癸○○二人，以為行使，均足以
    生損害於庚○○、癸○○、信達公司及乙○○等人。後至八十八年一月間，庚○○因見戊○○遲遲未能依約辦理上開股票之過戶手續，經向信達公司查詢後，始
    經信達公司查悉上情。
三、案經信達公司訴由臺灣桃園地方法院檢察署檢察官偵查起訴。
    理  由
一、右揭事實業據被告戊○○於本院審理時坦承不諱，核與告訴人信達公司代表人乙○○及其代理人辛○○律師迭次於偵查中及本院審理時指訴之情節及證人壬○○
    、己○○、癸○○、庚○○、楊雅慧（信達公司之董事長秘書）、甲○○、子○○迭次於偵查中及本院審理時證述之情節，均相符合，復有由被告所簽立之上開
    讓渡書計十紙、切結書（按係被告簽予庚○○所有）乙紙及告訴人信達公司所提
    出信達公司印鑑圖樣乙紙、壬○○上開股票計一萬二千股及被告上開股票計一萬
    九千股辦理過戶之稅額繳款書各乙紙，在卷可稽，應堪認定。被告上開犯行已臻
    明確，應予依法論科。
二、核被告所為，係犯刑法第二百十六條、第二百十條之行使偽造私文書罪及第三百
    三十九條第一項之詐欺取財罪。被告上開犯罪後，修正前刑法第四十一條易科罰
    金之規定，業於九十年一月十日經修正公布（同年月十二日起生效施行），經本
    院比較修正前後之規定，以修正後之規定為有利於被告，應依刑法第二條第一項
    前段之規定，從修正後刑法第四十一條第一項前段之規定處斷，合先敘明。被告
    偽造壬○○、信達公司及乙○○名義上開印章之行為，為其偽造壬○○、信達公
    司及乙○○之上開印文之階段行為；被告偽造壬○○、信達公司及乙○○上開署
    名、印文及盜用信達公司及乙○○上開印章之行為，為其偽造壬○○、信達公司
    及乙○○名義之上開讓渡書私文書之部分行為；被告偽造壬○○、信達公司及乙○○名義之上開讓渡書私文書之低度行為，復為其持以行使上開偽造讓渡書私文
    書之高度行為所吸收，均不另論擬。被告上開先後多次行使偽造壬○○、信達公
    司及乙○○名義之上開讓渡書私文書及先後多次詐欺丙○○、甲○○、子○○、
    丁○○、癸○○及庚○○等人上開財物之行為，均時間緊接，所犯構成要件相同
    ，顯均係基於概括犯意所為，均為連續犯，應依刑法第五十六條之規定，均論以
    一罪，並均加重其刑。又被告所犯上開二罪間，復有方法、結果之牽連關係，為
    牽連犯，應依刑法第五十五條之規定，從一重之行使偽造私文書罪處斷。爰審酌
    被告明知壬○○及其所有上開股票已先後出賣，竟再假意出賣上開同一或其他股
    票予丙○○、甲○○、癸○○及庚○○等人，並交付上開偽造之讓渡書私文書，
    致丙○○、甲○○、癸○○及庚○○等人均因之陷於錯誤，而先後交付上開財物
    予被告收受，已損及壬○○、丙○○、甲○○、子○○、丁○○、癸○○、庚○○、信達公司及乙○○等人之權益及被告犯罪後之態度等一切情狀，量處如主文
    所示之刑，並諭知易科罰金之折算標準，以資儆懲。
三、上開壬○○名義之印章二枚、信達公司及乙○○名義之印章各乙枚，均為被告所
    偽造者，業據被告供承屬實，雖上開偽造印章四枚均未扣押在案，惟既無法證明
    其等均已滅失不存，自應仍與被告在上開八十六年九月讓渡書乙紙上所偽造信達
    印刷電路股份有限公司及乙○○之署名各乙枚、八十六年十二月二十四日讓渡書
    二紙上所偽造壬○○之印文各乙枚、八十七年八月五日、八月十日、十一月十八
    日讓渡書各乙紙上所偽造信達印刷電路股份有限公司及乙○○之印文各乙枚，應
    依刑法第二百十九條之規定，均宣告沒收之。
據上論斷，應依刑事訴訟法第二百九十九條第一項前段，刑法第二條第一項前段、第
五十六條、第二百十條、第二百十六條、第三百三十九條第一項、第五十五條、修正
後刑法第四十一條第一項前段、第二百十九條，罰金罰鍰提高標準條例第一條前段、
第二條，判決如主文。
本案經檢察官陳志全到庭執行職務。
中      華      民      國      九十二      年    三    月    十一    日
                          臺灣桃園地方法院刑事第四庭
                法  官   林晏鵬
右正本證明與原本無異。
如不服本判決，應於判決送達後十日內向本院提出上訴狀( 應附繕本 )，上訴於
臺灣高等法院。
                                    書記官   陳青瑜
中      華      民      國      九十二      年    三    月    十二    日
附錄法條：刑法第二百十條、第二百十六條、第三百三十九條
中華民國刑法第二百一十條
 (偽造變造私文書罪)
偽造、變造私文書，足以生損害於公眾或他人者，處五年以下有期徒刑。
中華民國刑法第二百一十六條
 (行使偽造變造或登載不實之文書罪)
行使第二百十條至第二百十五條之文書者，依偽造、變造文書或登載不實
事項或使登載不實事項之規定處斷。
中華民國刑法第三百三十九條
 (普通詐欺罪)
意圖為自己或第三人不法之所有，以詐術使人將本人或第三人之物交付者
，處五年以下有期徒刑、拘役或科或併科一千元以下罰金。
以前項方法得財產上不法之利益或使第三人得之者，亦同。
前二項之未遂犯罰之。


司法院資訊處製作；財團法人民間司法改革基金會備份。
